【裁判字號】    94,上訴,3818
【裁判日期】    950110
【裁判案由】    毒品危害防制條例
【裁判全文】
臺灣高等法院刑事判決                94年度上訴字第3818號
上  訴  人
即  被  告  甲○○
選任辯護人  呂福元律師
上列上訴人因毒品危害防制條例案件，不服臺灣桃園地方法院94
年度重訴字第28號，中華民國94年8月25日第一審判決（起訴案
號：臺灣桃園地方法院檢察署94年度偵字第1373號），提起上訴
，本院判決如下：
    主  文
原判決撤銷。
甲○○共同連續販賣第二級毒品，累犯，處有期徒刑拾壹年。扣
案如附表所示之第二級毒品ＭＤＭＡ驗餘部分及其所附著之包裝
袋均沒收銷燬之，扣案背袋一個、新臺幣壹佰貳拾貳萬貳仟伍佰
元均沒收。
    事  實
一、甲○○於民國九十三年三月八日，因偽造文書案經台灣桃園
    地方法院以九十二年度壢簡字第一二三Ｏ號判處有期徒刑六
    月確定，於九十三年七月二十二日易科罰金執行完畢後，本
    在桃園縣中壢市○○路一四一號經營第一玩具城，並雇用丙○○為店員。惟甲○○猶不知悔改，明知ＭＤＭＡ為毒品危
    害防制條例第二條第二項第二款所規定之第二級毒品，不得
    非法持有、販賣，詎於九十三年六、七月間某日，在桃園縣
    桃園市獅子王舞廳，經友人介紹結識陳建翰（原審九十四年
    度重訴字第三號《下稱另案》審理中），得知陳建翰持有大
    批ＭＤＭＡ（俗稱搖頭丸），嗣竟基於販賣ＭＤＭＡ以營利
    之概括犯意，並與丙○○（原審另案審理）基於販賣ＭＤＭ
    Ａ之共同犯意聯絡，於九十三年七、八月間，推由甲○○以
    電話與陳建翰聯絡，約定每顆新臺幣（下同）一百五十元，
    連續向陳建翰販入ＭＤＭＡ三次，每次數量最少約為一千顆
    不等，並均約由陳建翰駕車前往桃園縣中壢市○○路一四一
    號交貨、取款，其聯絡方式均為：陳建翰駕車接近桃園縣中
    壢市○○路一四一號該處所時，先電話告知甲○○，甲○○
    再聯絡丙○○在上址出面收受毒品，並當場交付價金予陳建
    翰。
二、甲○○承前販賣ＭＤＭＡ營利之概括犯意，於同年九月六日
    、九月七日間，多次以Ｚ000000000號及Ｚ000
    000000號電話，與陳建翰商談ＭＤＭＡ買賣細節，本
    約定每顆一百二十五元代價，向陳建翰購入ＭＤＭＡ約一萬
    顆，嗣於同年九月八日凌晨約一時十七分許，再電話聯絡確
    定總價一百二十三萬二千五百元（起訴書誤為一百二十三萬
    二千元，應予更正），於九月八日凌晨至甲○○上開住所交
    貨取款。而甲○○前於九月七日晚上十時前，即將一百二十
    二萬二千五百元，帶至中壢市○○路一四一號，先交予與之
    有犯意聯絡之丙○○。嗣於同年九月八日凌晨一時三十分許
    ，陳建翰偕同友人顏世皇（原審另案審理），攜帶如附表所
    示之ＭＤＭＡ一批（放置於扣案背袋中），至甲○○前開住
    所門口，即推由丙○○出面取貨得，正當丙○○收取貨物，
    尚未交付價金一百二十二萬二千五百元予陳建翰之際，（亦
    未將所取得之ＭＤＭＡ交付予在場之乙○○之際），當場為
    海巡署北部地區巡防局基隆機動隊逕行搜索查獲，並扣得如
    附表所示之ＭＤＭＡ（暨包裝袋）、背袋一個及現金一百二
    十二萬二千五百元。
三、案經行政院海岸巡防署北部地區巡防局報告臺灣桃園地方法
    院檢察署檢察官偵查起訴。
    理  由
壹、證據能力部分：
    按刑事訴訟法第一百五十九條之五第二項規定：當事人、代
    理人或辯護人於法院調查證據時，知有第一百五十九條第一
    項不得為證據之情形，而未於言詞辯論終結前聲明異議者，
    視為有前項之同意（指同條第一項之同意作為證據），此乃
    第一百五十九條第一項所容許，得作為證據之例外規定之一
    ，上訴人於原審法院調查上開證據時，已知有前揭情形，但
    並未於言詞辯論終結前聲明異議，依上開規定，視為同意作
    為證據，自不能再任意指摘為採證違法（最高法院九十三年
    度臺上字第三五三三號判決意旨參照）。本案被告、辯護人
    及檢察官，對本案證據之證據能力，均無意見，從未主張有
    刑事訴訟法第一百五十九條第一項不得為證據之情形，依法
    視為被告、辯護人、檢察官均同意本案調查之證據得作為本
    案證據，揆諸前開判決意旨，本案經調查之證據均有證據能
    力，合先敘明。
貳、實體部份
一、訊據上訴人即被告甲○○固坦承：沒有於九十三年七八月間
    向陳建翰買毒品。確有於九十三年九月六日晚間十一時五十
    六分許，與陳建翰於電話中聯絡以每顆一百二十五元價格，
    購買一萬顆ＭＤＭＡ之事實，惟矢口否認有何販賣毒品之犯
    行，辯稱：該一萬顆ＭＤＭＡ係乙○○先前要求伊幫忙詢問
    朋友，並非伊本人要買，且九十四年九月八日查獲當時，伊
    並不在現場，自不能以當日查獲之毒品認定伊有販賣毒品之
    行為等語。辯護人辯稱：證人丙○○於另案警詢、偵查及審
    理中之陳述前後不一，與證人陳建翰所言相異，故其所為不
    利於被告之陳述，自非可採，另證人陳建翰固於另案偵查中
    陳稱以每顆一百五十元之價錢出售扣案ＭＤＭＡ予被告等語
    ，然依扣案數量一萬一千零六十三顆計算之，扣案ＭＤＭＡ
    之總價應為一百六十五萬九千四百五十元，而非扣得之現金
    一百二十二萬二千五百元，此與一般毒品交易均銀貨兩訖不
    符，有悖常情，且被告與陳建翰是否就扣案ＭＤＭＡ達成交
    易意思合致，被告又未實際持有，尚難認被告已完成販入第
    二級毒品之行為等語。經查：
（一）被告上開犯罪事實，業據證人陳建翰證稱：伊是在九十三
      年六、七月間在獅子王舞廳認識甲○○，知道甲○○在中
      壢地區非常活躍，就告知甲○○伊有搖頭丸，問甲○○有
      沒有辦法幫其銷掉，除了被查獲該次外，甲○○還向伊買
      二、三次搖頭丸，每次的數量記不清楚，有一次約定每顆
      一百五十元，這二、三次都是送到本件查獲地點，伊打電
      話給甲○○說伊到了，出來拿貨的人都是丙○○，查獲這
      次去丙○○那裡，就是為了要交付毒品，錢也是說好當場
      給的，監聽到的電話是伊的沒錯，但伊已忘記號碼。我總
      共賣給邦哥三、四次，我不是那麼記得了。最後一次買的
      毒品價格確實如起訴書所載的是一百二十三萬二千五百元
      。我帶去的快樂丸黃色、綠色各伍仟顆，總價一百二十二
      萬元，沒有二千五百元，但也有可能是算錯錢。等語（偵
      字第一三七三號卷第二二六至二二七頁，原審卷第七八至
      八十頁，第八八至九十頁，原審另案編頁第六二頁，第八
      九頁，第一一八頁至一一九頁），核與證人丙○○證稱：
      伊在甲○○所經營之第一玩具城工作，陳建翰拿毒品來本
      次查獲地點約有四次，前三次都是伊直接拿錢下來跟他交
      換，伊沒打開看貨，所以不知數量，錢是甲○○直接給伊
      的，幫甲○○收了毒品後，甲○○會自己過來拿，查到的
      一百多萬元是甲○○拿給伊的等語（九十三年度偵字第一
      四二三Ｏ號影卷第十一頁、原審另案第一一九至一二○頁
      ，本院卷第七十至七二頁）等語相符，上開二人就被告甲○○向證人陳建翰販入ＭＤＭＡ後，經由證人丙○○收貨
      、付款之方式、地點等交易情形，除次數外（按證人陳建
      翰稱約三、四次，惟自承記不太清楚，而證人丙○○堅稱
      四次或超過四次，兩相核對，當以四次為可採），餘均相
      符，其中最後一次部份，復與被告自承：伊與陳建翰確實
      於電話中談論一萬顆搖頭丸之交易，陳建翰說搖頭丸到手
      了，每顆一百二十五元，並約定由陳建翰送至丙○○正神
      路一四一號住處等語（原審卷十四至十五頁）相符，是上
      開証人所言，即屬有據，堪予採信。至於九十三年七、八
      月間，被告與證人陳建翰之每次交易數量，證人陳建翰或
      稱：平均每次二、三千顆等語（偵字第一三七三號卷第二
      二六頁），或稱：一、二千顆等語（原審另案卷第八九頁
      ），或稱：每次約一千顆等語（原審卷第八十頁），固有
      不同，惟此當屬記憶之出入，尚不違情理，不得據此，即
      推翻其說詞，而為有利被告之認定。惟其說法既有出入，
      本院採有利被告之認定，即於該時期，被告每次最少販入
      約一千顆，合予敘明。
（二）本件查獲時，當場自陳建翰交予丙○○之背包中查扣藥品
      三類（如附表所示），經鑑驗均有ＭＤＭＡ成分，且鑑定
      報告將白色藥錠A3誤載為黃色等情，業經原審庭勘驗無訛
      （原審卷第一一九頁），且經證人即查獲警員余春暉證述
      在卷（原審卷第一二○頁），並有原審九十四年七月十一
      日辦理刑事案件電話記錄查詢表一紙（原審卷第一○五頁
      ）、內政部警政署刑事警察局九十三年十二月三十一日刑
      鑑字第Ｚ000000000號鑑驗通知書一件在卷可稽
      （偵卷第一四二三○號卷第一六七至一六八頁），足見扣
      案確屬第二級毒品ＭＤＭＡ無訛。
（三）被告辯稱：扣案之毒品並非伊所購買，係乙○○請其向朋
      友詢問貨源，伊得知陳建翰持有ＭＤＭＡ，始安排雙方交
      易，伊並未另向陳建翰買過ＭＤＭＡ等語。惟觀諸監聽資
      料：九十三年九月六日晚間十一時五十六分許，被告甲○○與陳建翰之通話內容：陳建翰：「老闆，衣服（ＭＤＭ
      Ａ之代稱）我問到了，可是到我這邊是一百二十的，到你
      那邊可能就一百二十五這樣。」，甲○○：「好啊。」，
      陳建翰：「一次要一萬喔。」，甲○○：「好。」；九月
      七日晚間七時三十分通話內容，陳建翰：「你要怎麼配，
      各五千是不是？」，甲○○：「對啊。」，陳建翰：「好
      。」，甲○○：「七、三好了。」，陳建翰：「什麼？」
      ‧‧‧，甲○○：「只有兩種而已嗎？」，陳建翰：「對
      啊，只有兩種啊。」，甲○○：「各五千啊。」，甲○○
      ：「你先看什麼時候會好。」，陳建翰：「好，我馬上問
      一下，等一下打給你。」；同日晚間七時四十九分通話內
      容，陳建翰：「ＯＫ啊，等一下就有了。」甲○○：「好
      啊，那你等一下下來啊。」，同年九月八日一時十七分，
      陳建翰：「約在哪裡？」，甲○○：「那我得舊家，車庫
      啊」，陳建翰：「好，算好，一二三二五○喔」（見九十
      四年度偵字第一三七三號影卷第一一一、一一四、一一五
      頁，一二○至一二一頁），且證人陳建翰稱：通話譯文中
      「算好一二三二五○喔，MM不要喔」，意思是我是要他先
      算價錢，我到達的時後再跟他算，我記不太清楚，一二三
      二五○可能是價格等語（原審卷第八十七頁），顯見，被
      告就ＭＤＭＡ交易之數量、價錢、種類配置，均係自行決
      定，倘如其所辯，僅係代朋友詢問，何以能為此種決定？
      是被告所辯，已非無疑，再者，衡諸販賣毒品本即為警強
      力查緝，刑罰亦重，倘被告若僅單純媒介陳建翰、乙○○
      為毒品買賣，只須介紹雙方認識，由其二人自行交易即可
      ，何需甘冒為警查獲、身陷囹圄之高度風險，並提供住處
      以利毒品流通，且安排其店員丙○○出面取貨、付款？是
      被告辯稱僅單純媒介交易等語，顯與常情不符，不能採信
      。至證人丙○○於偵訊或稱：當天由小堂帶現金到現場等
      語（偵字第一三七三號卷第二二七頁），或稱：錢是我自
      己的等語（偵字一四二三○號卷第一百頁），相互矛盾，
      已難輕信，何況，其於原審另案即稱：錢是邦哥（按即被
      告甲○○）直接交給我的等語（原審另案編頁第一一九頁
      ），於本院亦証稱：錢是甲○○給的，偵訊所言不對，不
      過甲○○說錢是乙○○的，要幫乙○○買東西的錢等語（
      本院卷第七一頁，第七三頁），顯然已推翻其瑕疵之偵訊
      說辭，因此該偵訊說辭，不能據為有利被告之證據。至於
      證人丙○○有關扣案毒品買主係乙○○之說詞，無非聽聞
      被告甲○○而來，為傳聞證據，尚難遽採。因此，被告辯
      稱：是幫乙○○買的等語，即屬無據，不能採信。
（四）按販賣毒品非可公然為之，亦無公定價格，容易分裝並增
      減份量，而每次買賣之價量，可能隨時依雙方關係深淺、
      資力、需求量及對行情之認知、來源是否充裕、查緝是否
      嚴緊、購買者被查獲時供述購買對象之可能風險之評估等
      ，而異其標準，非可一概論之，從而販賣之利得，除被告
      坦承犯行或價量俱臻明確外，委難察得其交易實情，然販
      賣者從價差或量差中牟利之方式雖異，惟其販賣行為在意
      圖營利則屬同一。從而，舉凡有償交易，除足以反證其確
      係另基於某種非圖利本意之關係外，通常尚難因無法查悉
      其販入價格，做為是否高價賣出之比較，諉以無營利之意
      思而阻卻販賣犯行之追訴（最高法院八十四年四月十八日
      八十四年度第三次刑事庭會議決議意旨參照）。本件雖查
      無確據證明被告賣出ＭＤＭＡ之價格，無從比較被告販入
      、賣出之價差金額，然被告自承：未無施用ＭＤＭＡ等語
      （原審卷第十七頁），既非自用，則被告甘冒風險，販入
      大量ＭＤＭＡ，其非從中牟取暴利，為何？若謂僅係平價
      轉售，其誰能信？揆諸上開說明，堪認被告販入毒品，顯
      係基於營利之意圖，被告空言否認，洵非可採。
（五）辯護人辯稱：證人丙○○陳述前後不一，且與證人陳建翰
      所言相異，故其所為不利於被告之陳述，並非可採，且無
      證據證明被告與陳建翰間對於第二級毒品之買賣已有一致
      之意思表示，被告又未實際持有本件查扣之毒品，尚難認
      被告已完成販入第二級毒品之行為等語。經查，證人丙○○雖於另案警詢及偵查或稱：扣案ＭＤＭＡ為其本人要施
      用云云，或稱：扣案ＭＤＭＡ係陳建翰寄放云云，前後不
      一，已難輕信，何況扣案ＭＤＭＡ數量高達萬餘顆，已非
      個人所得施用，而證人陳建翰否認係寄放，且證人丙○○
      對於寄放之過程及原因，無法明確說明，因此，其此部分
      陳述，尚難採信，何況，證人丙○○又稱：因甲○○真的
      對伊很好，伊之前不想對不起甲○○才沒說實話等語（九
      十四年度偵字第一三七三號影卷第二二七至二二八頁），
      且證人丙○○已改稱如前所述，核與證人陳建翰所述大致
      吻合，亦與前揭被告甲○○與、證人陳建翰電話監聽譯文
      所示之毒品交易情形相符，足認證人丙○○其後所述，有
      事證可佐，堪與採信，其前所為有利被告之說辭，與前揭
      證據不符，無非迴互之詞，不足採信。辯護人以其先後陳
      述不符，而認證人丙○○所述不可採，尚有誤會。另依前
      揭監聽譯文內容，被告甲○○與證人陳建翰，就ＭＤＭＡ
      交易之數量、價格及種類配置等，均已言明，依民法第三
      百四十五條第二項之規定，顯已達成買賣契約之意思合致
      ，此觀諸證人陳建翰甫抵達正神路一四一號住宅門口，尚
      未停車妥當，即將價值高昂之大量ＭＤＭＡ交付人丙○○
      等情，可知：若非雙方交易價格未談妥，豈會如此？至證
      人陳建翰於原審證稱：扣案ＭＤＭＡ價錢尚未談妥，只約
      定在一百至一百五十元之間，晚上賭博再談，以便提高價
      格等語（原審卷第八四至八六頁），顯違通常交易情理，
      且與前揭監聽資料所示，已談妥數量價額之證據不符，不
      能採信。按雙方買賣契約關係既已成立，證人陳建翰將買
      賣標的ＭＤＭＡ交付被告之手足即證人丙○○，即屬將所
      有權移轉於被告，被告販入ＭＤＭＡ之行為自屬完成，至
      於價金尚未給付證人陳建翰，即遭警查獲，僅為證人陳建
      翰得否向被告主張債務不履行等民事問題，辯護人認係：
      被告販入行為尚未完成云云，亦有誤會。辯護人另辯稱：
      陳建翰於另案偵查中陳稱係以每顆一百五十元之價錢出售
      扣案ＭＤＭＡ予被告，則依扣案數量一萬一千零六十三顆
      計算之，扣案ＭＤＭＡ之總價應為一百六十五萬九千四百
      五十元，而非扣得之現金一百二十二萬二千五百元，此與
      一般毒品交易均銀貨兩訖之情形不符等語。惟查，被告與
      證人陳建翰之ＭＤＭＡ買賣契約已達意思合致，扣案之Ｍ
      ＤＭＡ亦已屬甲○○所有，均如前述，至於證人陳建翰或
      稱：價格為每顆一百五十元等語，或稱：一百至一百五十
      元未定等語，惟與前揭監聽譯文所顯示之約定價格及被告
      所供承一致之價格一百二十五元不符，因此其所稱一百五
      十元，或價格未定，均不可採，自不得以之認定本件毒品
      交易價格，或稱：總價一二二萬元，沒有二五○○元，但
      也有可能是算錯錢等語（原審另案，重訴字三號第一一八
      頁至一一九頁），有關總價，如前所述，依監聽資料與證
      人陳建翰所述，為一百二十三萬二千五百元，因此，其有
      關總價一二二萬元之說法，即屬不可採，再者，證人陳建
      翰於原審證稱：伊當時將家中所有搖頭丸都帶來，不確定
      實際的數量，只知道有一萬多顆，伊只跟甲○○說要給他
      一萬顆，因為很多都碎掉等語（原審卷第八五頁），顯係
      因其所有之ＭＤＭＡ有部分碎掉，故雖知所有之ＭＤＭＡ
      超過一萬顆，而其仍係以一萬顆之數量與被告交易，尚不
      違買賣之常情，且扣案ＭＤＭＡ數量，較一萬顆多出一千
      餘顆，且確有許多碎粒無法計算顆數（詳如附表），是證
      人陳建翰此部分所言，即屬有據，堪予採信，尚不得以之
      認交易數量未定或不符。至於被告為何僅交付一百二十二
      萬二千五百元之金額予證人丙○○轉交，而未達約定之數
      額？則屬被告是否另補足差額，或再交涉殺價之問題，對
      於被告已完成販入ＭＤＭＡ之事實不生影響。
綜上所述，被告意圖營利先後四次販入第二級毒品ＭＤＭＡ之犯
行，事證明確，堪以認定。
二、按販賣毒品罪，不以販入之後，復行賣出為必要，只須意圖
    營利而販入或賣出，有一於此，犯罪即應成立（最高法院九
    十二年度台上字第七Ｏ四六號判決意旨參照）。本件被告意
    圖營利而販入第二級毒品ＭＤＭＡ之所為，係犯毒品危害防
    制條例第四條第二項之販賣第二級毒品罪。其與另案被告丙○○間，有犯意聯絡及行為分擔，為共同正犯。被告販入Ｍ
    ＤＭＡ後持有ＭＤＭＡ之低度行為，均為販入之高度行為所
    吸收，不另論罪。其前後四次販入行為，時間緊接，手法雷
    同，所犯又為基本構成要件相同之罪，顯係基於概括犯意為
    之，為連續犯，應依刑法第五十六條規定論以一罪，就法定
    本刑為無期徒刑部分依法不得加重，僅就有期徒刑及得併科
    罰金刑部分加重其刑。被告於九十三年七月間向證人陳建翰
    販入第二級毒品ＭＤＭＡ之事實，雖未據起訴，然與起訴部
    分有連續犯之裁判上一罪關係，為起訴效力所及，本院自應
    予以審究。又被告前於九十三年三月八日，因偽造文書案經
    本院以九十二年度壢簡字第一二三Ｏ號判決判處有期徒刑六
    月確定，而於九十三年七月二十二日易科罰金執行完畢，竟
    於五年內再犯本件有期徒刑以上之罪，為累犯，因販賣第二
    級毒品之法定本刑為無期徒刑部分依法不得加重，故僅就有
    期徒刑及得併科罰金刑部分遞加重其刑。
三、至公訴意旨另以：被告自九十三年八月一日起，與不詳姓名
    之人在桃園縣之舞廳，連續販賣第二級毒品乙節，訊据被告
    堅決否認，經查：證人陳建翰固稱：六、七月間認識甲○○
    當天，甲○○邀請伊到其中壢市○○路一四一號住處賭博，
    當時還有其他甲○○的朋友也在場，賭博中間甲○○將伊帶
    至旁邊告知有朋友要搖頭丸，叫伊先拿一點給他看，伊就回
    車上拿一包一、二百顆給甲○○轉交給他朋友乙○○，乙○○就把錢拿給甲○○轉交給伊，約二至三萬元等語（原審卷
    第八八頁），惟與起訴所指之時間已有不符，且與被告所稱
    ：是在舞廳認識陳建翰，不記得認識當天有交易一二百顆的
    事，沒有其他交易等語（原審卷第九一頁），亦不相符合，
    是證人陳建翰此部分所陳，即乏証據佐證，尚難遽採，另證
    人被告丙○○原審另案稱：大概九十三年七月開始替甲○○
    送搖頭丸給客人，每次數量大約三百顆左右，每週約送一、
    二次，送東西的地點不一定，甲○○會先告知要送給什麼樣
    的車子，有送到桃園市SKY、獅子王舞廳等地，買主都沒拿
    錢給伊，伊不知道是誰去收錢等語（見九十三年度偵字第一
    四二三Ｏ號影卷第十一頁、原審九十四年三月三十日準備程
    序筆錄），惟此僅係共犯之自白，依刑事訴訟法第一百五十
    六條第二項規定，尚不得作為被告有罪之唯一證據，何況查
    無何證據足堪佐証，從而，公訴意旨所指被告於舞廳販賣毒
    品乙節，即乏證據證明，惟公訴意旨認此部分，與前揭論罪
    科刑部分，為連續犯之裁判上一罪關係，爰不另為無罪諭知
    。
四、原審以事證明確，予以論罪顆刑，固非無見，惟就最後一次
    交易總價，未予明白認定，且就公訴意旨所指被告連續於舞
    廳販賣毒品乙節，未明白表示不另為無罪之諭知，尚有未洽
    ，被告上訴空言否認犯行，固不足採，惟原判決既有上述可
    議之處，即屬不能維持，應由本院撤銷改判，爰審酌被告販
    入第二級毒品ＭＤＭＡ之次數、數量，危害國民身心健康與
    社會治安之情形，犯後否認犯行，及起訴書求處無期徒刑，
    尚嫌過重等一切情形，量處如主文第二項所示之刑。
五、扣案如附表所示之錠粒，為毒品危害防制條例第二條第二項
    第二款所規定之第二級毒品，應依同條例第十八條第一項前
    段之規定宣告沒收銷燬之，而與前開毒品直接接觸而附著包
    裝之小夾鏈袋，共計一百十二個，因與其上毒品殘渣無法析
    離，亦應依上開規定宣告沒收銷燬之。至扣案之現金一百二
    十二萬二千五百元為被告交付丙○○用以販入ＭＤＭＡ之財
    物，扣案之背袋一個，為證人陳建翰用以放置上開扣案ＭＤ
    ＭＡ，以防毒品裸露、潮濕，並方便攜帶販賣之包裝物，並
    隨同扣案ＭＤＭＡ一併交付予被告之代理人丙○○，已為被
    告所有，屬被告販入毒品所用之物，上開現金及背袋因已扣
    案，即無全部或一部不能沒收之情形，均應依毒品危害防制
    條例第十九條第一項前段之規定宣告沒收。
據上論斷，應依刑事訴訟法第三百六十九條第一項前段，第三百
六十四條，第二百九十九條第一項前段，毒品危害防制條例第四
條第二項、第十八條第一項前段、第十九條第一項前段，刑法第
十一條、第二十八條、第五十六條、第四十七條，判決如主文。
本案經檢察官鄭龍照到庭執行職務。
中    華    民    國    95    年    1    月    10    日
                  刑事第二十一庭審判長法  官  溫耀源
                                      法  官  段景榕
                                      法  官  周政達
以上正本證明與原本無異。
如不服本判決，應於收受送達後十日內向本院提出上訴書狀，其
未敘述上訴之理由者並得於提起上訴後十日內向本院補提理由書
（均須按他造當事人之人數附繕本）。
                                      書記官  陳菊珍
中    華    民    國    95    年    1     月    11    日
附錄：本案論罪科刑法條全文
毒品危害防制條例第4條第2項：
製造、運輸、販賣第二級毒品者，處無期徒刑或 7 年以上有期徒
刑，得併科新臺幣7 百萬元以下罰金。
毒品危害防制條例第18條第1項
查獲之第一、二級毒品及專供製造或施用第一、二級毒品之器具
，不問屬於犯人與否，均沒收銷燬之；查獲之第三、四級毒品及
製造或施用毒品之器具，無正當理由而擅自持有者，均沒入銷燬
之。但合於醫藥、研究或訓練之用者，得不予銷燬。
毒品危害防制條例第19條第1項
犯第 4 條至第 9 條、第 12 條、第 13 條或第 14 條第 1 項、
第2 項之罪者，其供犯罪所用或因犯罪所得之財物，均沒收之，
如全部或一部不能沒收時，追徵其價額或以其財產抵償之。
附表
  (1)綠色藥錠五十二包：共計五一八四顆（查獲機關誤算為五一
    九七顆，起訴書亦誤載，應予更正）、淨重一三三三‧四九
    公克，經取一‧五五公克《約五顆》鑑驗用罄，驗餘數量五
    一七九顆、驗餘淨重一三三一‧九四公克。（包裝袋五十二
    個）
  (2)黃色藥錠五十九包：共計五八六六顆、淨重一五二九‧九六
    公克，經取一‧Ｏ六公克《約三顆》鑑驗用罄，驗餘數量為
    五八六三顆、驗餘淨重一五二八‧九公克。（包裝袋五十九
    個）
  (3)不完整黃色、綠色藥錠碎粒（原混裝於上開黃色及綠色藥錠
    中，因無法計算數量，經查獲機關將此部分分離，並另以新
    包裝袋包裝之）：淨重四‧三二公克，因鑑驗需要，均磨成
    粉末，經取Ｏ‧一五公克鑑驗用罄，驗餘淨重四‧一七公克
    。（包裝袋一個）


司法院資訊處製作；財團法人民間司法改革基金會備份。
